# 长期股权投资未实际出资情况下的汇率折算问题

提问人：91lmn 时间：2020-04-16 08:05:12
中国公司A，原有股东是中国公司B， 2019 年 10 月，中国公司B与香港公司公司C签订协议转让A公司的股权给C，约定股权转让价以 2019 年 8 月的评估价决定，转让价以人民币计价。
转让价款在 2020 年才实际支付，那么 2019 年 12 月 31 日，香港公司C单体报表（报表单位是美元）上的长期股权投资，应该按哪一天的汇率换算？客户是拿 2019 年 8 月的汇率换算，但是否应该拿 2019 年 10 月，签署协议并实际交割转让控制权时的汇率来换算？
谢谢！

回答人：chenyiwei
你的理解基本合理，即“应该拿 2019 年 10 月，签署协议并实际交割转让控制权时的汇率来换算”。